# 关于国有企业不动产会计确认问题

提问人：wx_5a7ba5aecccd 时间：2020-03-15 08:05:24
政府通过划拨形式对国有企业进行注资，资产性质有净地（划拨性质）、净地（出让性质）、划拨土地上的建筑物、出让土地上的建筑物，根据评估价值进行作价，政府通过批复文件注入资产，产权并未过户。
问题 1 ：产权未过户的情况下，会计按照批复文件能否入账？会计确认时点是何时？
问题 2 ：后续产权已经办理过户， 4 类资产能否按评估价值入账？

回答人：chenyiwei
划拨土地不可用于对企业出资，因此接受划拨的土地不应作价入账。
出让土地和房屋建筑物可以作为资产入账，但划拨土地上的建筑物，由于不能转让，一般理解不能用于对企业出资。如果明确按照评估值增加企业注册资本的，则企业应按评估值入账；一般情况下接受无偿划拨的资产，多数是按账面价值入账。